【裁判字號】    97,交聲,630
【裁判日期】    970321
【裁判案由】    聲明異議
【裁判全文】
臺灣臺中地方法院交通事件裁定         97年度交聲字第630號
原處分機關  交通部公路總局臺中區監理所
受 處 分人    甲○○
上列受處分人因違反道路交通管理處罰條例案件，對於交通部公
路總局台中區監理所於97年2月14日所為之處分（中監違字第裁
六０─ZI0000000號裁決書），受處分人對於關於道路交
通管理處罰條例第二十一條之處分聲明異議，本院裁定如下：
    主    文
異議駁回。
    理    由
一、本件聲明異議意旨略以：伊將駕照交付妹妹羅惠敏換發駕照
    ，妹妹未告知係吊扣駕駛執照，因不知駕照遭吊扣而駕駛，
    請求撤銷原處分等語。
二、按道路交通管理處罰條例第二十一條第五款：「汽車駕駛人
    ，駕駛執照吊扣期間駕駛小型車或機器腳踏車者，處新台幣
    六千元以上一萬二千元以下罰鍰」。同條第三項規定：「第
    一項第三款、第四款之駕駛執照，均應扣繳之，第五款並吊
    銷其駕駛執照」。
三、查受處分人因六個月內計點違規達六次以上而於民國九十六
    年十二月五日執行吊扣駕駛執照處分，吊扣期間為九十六年
    十二月五日至九十七年一月四日止，有交通部公路總局台中
    區監理所駕駛執照吊扣執行單一紙附卷可憑，而受處分人於
    九十六年十二月二十三日十五時五十分在國道中山高速公路
    南向二十三點三公里因違規行駛路肩經舉發，為受處分人所
    不爭之事實，並有內政部警政署國道公路警察局舉發違反道
    路交通管理事件通知書一紙附卷可憑，是以受處分人確實於
    駕駛吊扣期間駕駛自用小客車，應屬無疑。雖受處分人辯稱
    伊不知上開期間駕駛執照遭吊扣云云，惟查：本案受處分人
    於九十六年十二月十一日出境，於九十六年十二月二十一日
    入境，有護照影本一件附卷可憑，上開出境日之前，駕駛執
    照業經執行吊扣，有上開執行單一紙附卷可憑，是以本案受
    處分人於執行吊扣駕駛執照時尚在國內，當無將其駕駛執照
    交付他人長期持有之理，況本案受處分人係因違規計點點數
    於六個月內超過六點以上，因而遭裁處吊扣駕駛執照一個月
    並應接受道路交通安全講習，該裁決書送達地址、本裁決書
    送達地址及本件異議狀內受處分人所填載之居所均同屬台中
    市○○區○○路四段一六六號十樓之一，上開地址復與受處
    分人之妹羅惠敏同一戶，亦有戶籍查詢資料三件附卷可憑，
    姑不論受處分人是否係因辦理換發駕駛之故而將駕駛執照交
    付羅惠敏，依受處分人與羅惠敏同居於一處之兄妹關係，羅
    惠敏應無可能擅自將受處分人之駕駛執照繳送而不告知受處
    分人，況駕駛執照為駕駛人之駕駛資格證明，受處分人於回
    國後倘欲駕車，理當將駕駛執照取回或詢問羅惠敏是否已經
    幫忙換發駕駛執照，特別是受處分人之駕駛記錄不良，屢屢
    遭違規計點，應知悉員警舉發違規時均要求出示駕駛，更無
    可能自九十六年十二月二十一日入境台灣後至九十六年十二
    月二十三日駕駛遭舉發為止均未詢問羅惠敏即逕行駕車，再
    者，執行吊扣駕駛執照後未自行繳送者，將依規定吊銷駕駛
    執照，亦載明於受處分人遭裁決應吊扣駕駛執照一個月之裁
    決書內，有中監違字第裁六０─六０六六B二００二號一紙
    附交通部公路總局台中區○○○○○道路交通管理事件裁決
    書一紙附卷可憑，是以受處分人顯係基於駕駛執照吊扣期間
    仍駕駛之故意而為上開違規行為，本案就受處分人之上開行
    為，依道路交通管理處罰條例第二十一條第一項第五款、第
    三項裁裁處罰鍰一萬元（裁決書中載明一萬五千元，其中五
    千元為違規行駛路肩之部分）並吊銷駕駛執照，核與上開規
    定相符，本件異議為無理由，應予駁回。
四、據上論斷，應依道路交通案件處理辦法第十九條，裁定如主
    文。
中    華    民    國    97    年    3    月    21    日
                  交通法庭      法  官  陳如玲
上正本證明與原本無異。
如不服本裁定應於送達後五日內向本院提出抗告狀。
                                書記官  童淑芬
中    華    民    國    97    年    3    月    21    日


司法院資訊處製作；財團法人民間司法改革基金會備份。
